【裁判字號】    99,交上易,276
【裁判日期】    990504
【裁判案由】    公共危險
【裁判全文】
臺灣高等法院臺南分院刑事判決       99年度交上易字第276號
上  訴  人
即  被  告  甲○○
上列上訴人因公共危險案件，不服臺灣嘉義地方法院九十九年度
交易字第七十三號中華民國九十九年三月廿四日第一審判決（起
訴案號：臺灣嘉義地方法院檢察署九十九年度偵字第八九二號）
，提起上訴，本院判決如下：
    主  文
上訴駁回。
    理  由
一、按刑事訴訟法第三百五十條、第三百六十一條、第三百六十
    二條、第三百六十七條規定，不服地方法院之第一審判決而
    上訴者，須提出上訴書狀，並應敘述具體理由，此為上訴必
    備之程式；如所提之書狀未敘述上訴理由，或僅曾以言詞陳
    述上訴理由者，均應於上訴期間屆滿後二十日內補提理由書
    於第一審法院。第一審法院經形式審查，認逾期未補提上訴
    理由者，應定期間先命補正；逾期未補正者，為上訴不合法
    律上之程式，應以裁定駁回。倘已提出上訴理由，但所提非
    屬具體理由者，則由第二審法院以上訴不合法律上之程式，
    判決駁回。而所謂具體理由，必係依據卷內既有訴訟資料或
    提出新事證，指摘或表明第一審判決有何採證、認事、用法
    或量刑等足以影響判決本旨之不當或違法，而構成應予撤銷
    之具體事由，始克當之（例如：依憑證據法則具體指出所採
    證據何以不具證據能力，或依憑卷證資料，明確指出所為證
    據證明力之判斷如何違背經驗、論理法則）；倘僅泛言原判
    決認定事實錯誤、違背法令、採証違法、判決不公、量刑失
    之過重或輕縱，而未依上揭意旨指出具體事由，或形式上雖
    已指出具體事由，然該事由縱使屬實，亦不足以認為原判決
    有何不當或違法者（例如：對不具有調查必要性之證據，法
    院未依聲請調查亦未說明理由，或援用證據不當，但除去該
    證據仍應為同一事實之認定），皆難謂係具體理由，而應認
    其上訴為不合法律上之程式（最高法院九十七年台上字第八
    九二號判決、九十七年台上字第三二六七號判決意旨及法院
    辦理刑事訴訟案件應行注意事項第一六二點參照）。
二、本件上訴意旨略以：因被告家中父親肝硬化，母親帕氏金森
    症，需要伊照顧，請減輕刑責等語。
三、經查：本件上訴人即被告甲○○於原審行準備程序時為認罪
    之表示，且同意改行簡式審判程序，有原審準備程序筆錄及
    審判筆錄在卷可稽（原審卷第廿三至廿六頁），準此，被告
    顯然對原審所列之各項證據之證據能力均不爭執。又上訴人
    雖已敘述上訴理由如上，惟渠等上訴理由，僅泛以家中父母
    需其照顧，請減輕刑責云云，惟原審判決係以被告於原審準
    備程序及審理程序之認罪陳述為據，並於理由欄中說明被告
    罪刑成立之理由，且審酌被告國中畢業之智識程度，前有竊
    盜、違反麻醉藥品管理條例、過失傷害、詐欺、違反家庭暴
    力防治法、公共危險前科之素行，其先前已因服用酒類不能
    安全駕駛動力交通工具而駕駛罪曾經原審法院四度判刑確定
    ，竟仍再犯本件相同類型之犯行（本次為第五次違反），足
    見其毫無警惕，無視法律規範之態度，另衡以本件犯罪所致
    生之公共危險程度、被告犯罪後坦承犯行，以及其尚未肇事
    傷及他人等一切情狀，在法定刑範圍內，從輕量處有期徒刑
    七月，自無違法可言。被告又係累犯，依法應加重，上開量
    刑自屬適當。揆諸首開判決意旨，被告之上訴顯未依據卷內
    既有訴訟資料或提出新事證，具體指摘或表明第一審判決有
    何認事採證不當或違法之事由或其於原審之自白有何違反任
    意性之規定，徒以上開理由指稱原判決不當，揆諸前開說明
    ，其上訴理由，自難謂係具體理由。是上訴人即被告之上訴
    顯不合法律上之程式，爰依刑事訴訟法第三百六十七條前段
    之規定，駁回其上訴，並不經言詞辯論為之。
四、據上論斷，應依刑事訴訟法第三百六十七條前段、第三百七
    十二條，判決如主文。
中    華    民    國    99    年    5     月     4    日
                  刑事第六庭    審判長法  官  沈揚仁
                                      法  官  林英志
                                      法  官  賴純慧
以上正本證明與原本無異。
不得上訴。
                                      書記官  廖文靜
中    華    民    國    99    年    5     月     4     日

司法院資訊處製作；財團法人民間司法改革基金會備份。
